臺灣臺南地方法院行政訴訟判決
109年度交字第115號
原      告  蔡俊盛  
被      告  臺南市政府交通局

代  表  人  王銘德  
上列當事人間交通裁決事件，原告不服被告機關109年7月23日南
市交裁字第78-SK0000000號裁決，提起行政訴訟，本院判決如下
：
    主  文
一、原告之訴駁回。
二、訴訟費用新臺幣300元由原告負擔。
    事實及理由
一、程序事項：本件係原告不服被告所為道路交通管理處罰條例
    第8條之裁決，而提起之撤銷訴訟，屬行政訴訟法第237條之
    1第1項第1款所稱交通裁決事件，因事證明確，爰依同法第
    237條之7規定，不經言詞辯論逕行裁判。
二、事實概要：原告於109年4月25日10時45分許，駕駛車牌號碼
    0000-00號自用小客車（下稱系爭汽車），行經臺南市○區○○
    路000號前，因有未依標線指示（跨越雙黃實線）駛入來車
    道之違規行為，經臺南市政府警察局第一分局東門派出所（
    下稱舉發單位）員警製單舉發。嗣原告向被告提出申訴，被
    告請舉發單位調查結果，仍認原告有前揭違規行為，遂於10
    9年7月23日以其違規事證明確，依道路交通管理處罰條例第
    45條第1項第3款及第63條第1項第1款規定，裁處罰鍰新臺幣
    （下同）900元，並記違規點數1點。原告不服，遂提起本件
    行政訴訟。
三、原告主張略以：
　㈠依舉發單位提供之違規通知單及民眾檢舉照片，明顯未顯示
    時間及地點，懇請法官傳證人（檢舉之民眾）到庭說明，並
    舉證如何證明違規時間為109年4月25日。
　㈡民眾檢舉之照片，均無系爭車輛。
　㈢並聲明：原處分撤銷，訴訟費用由被告負擔。
四、被告答辯則以：
  ㈠原告於109年4月25日10時45分許，駕駛車牌號碼0000-00號自
    用小客車，行經臺南市○區○○路000號前，因有未依標線指示
    （跨越雙白實線）駛入來車道，經警製單舉發，違規事證明
    確，被告乃據此裁處原告罰鍰900元，並記違規點數1點，揆
    諸首揭規定，並無不合，應予維持。
  ㈡復按道路交通安全規則第97條第1項、道路交通標誌標線號誌
    設置規則第149條第1項及第165條第1項、第2項規定：「汽
    車在未劃設慢車道之雙向2車道行駛時，應依下列規定：1、
    均應在遵行車道內行駛。2、在劃有分向限制線之路段，不
    得駛入來車之車道內。……。」、「標線依其型態原則上分類
    如下：1、線條以實線或虛線標繪於路面或緣石上，用以管
    制交通者，原則上區分如下：……（七）雙白實線設於路段中
    ，用以分隔同向車道，並禁止變換車道。（八）雙黃實線設
    於路段中，用以分隔對向車道，並雙向禁止超車、跨越或迴
    轉。……。」、「（第1項）分向限制線，用以劃分路面成雙
    向車道，禁止車輛跨越行駛，並不得迴轉。（第2項）本標
    線為雙黃實線，線寬及間隔均為10公分。除交岔路口或允許
    車輛迴轉路段外，均整段劃設之。」。依上開規定可知，道
    路路面劃設有雙白實線者，用以分隔同向車道，並禁止變換
    車道；劃設有雙黃實線者，則表彰該路段劃分為雙向車道，
    駕駛人應依循行車方向，分向靠右且不得跨越至對向車道行
    駛。本案經審視民眾檢舉錄影採證光碟畫面（影片名稱：00
    000000000000.avi）：
    1.影片時間2020.04.25 10：45：44~10：45：45（檢舉鏡頭
      畫面切割為左側車頭前鏡頭及右側車尾後鏡頭，2鏡頭畫
      面時間共同顯示在右側車尾後鏡頭之右上角）系爭違規路
      段崇學路以雙黃實線區隔雙向為各2車道，崇學路近崇善
      路口另以雙白實線劃分雙向車道為內、外側各2車道，檢
      舉車輛由東南往西北方向，行駛於崇學路外側車道，原告
      駕駛系爭車輛自畫面左側之前鏡頭右側，未依車輛順行方
      向，自崇善路口由西北往東南方向，逆向往檢舉車輛行駛
      之車道駛來。
　  2.影片時間2020.04.25 10：45：46~10：45：48（檢舉鏡頭
      畫面切割為左側車頭前鏡頭及右側車尾後鏡頭，2鏡頭畫
      面時間共同顯示在右側車尾後鏡頭之右上角）原告駕駛系
      爭車輛由西北往東南方向，繼續逆向行駛於崇學路外側車
      道上，並變換車道至崇學路內側車道，檢舉車輛左側車頭
      前鏡頭畫面中清晰可見車牌號碼為「OOOOOOO」。 
    3.影片時間2020.04.25 10：45：49~10：45：50（檢舉鏡頭
      畫面切割為左側車頭前鏡頭及右側車尾後鏡頭，2鏡頭畫
      面時間共同顯示在右側車尾後鏡頭之右上角）系爭車輛車
      尾出現在檢舉畫面右側，未依車輛順行方向，由西北往東
      南方向，逆向行駛於崇學路東南往西北方向內側車道，檢
      舉車輛右側車尾後鏡頭畫面中清晰可見車牌號碼為「OOOO
      -OO」。
    上開畫面有舉發單位109年7月6日、8月21日南市警一交字第
    OOOOOOOOOO號及第0000000000號函檢附舉發單位員警舉發交
    通違規申訴案件答辯書及臺南市政府交通檢舉信箱案件表影
    本各1份、民眾檢舉錄影採證光碟1片可稽。依上開錄影畫面
    顯示，原告駕駛系爭車輛自畫面中出現後，即由崇學路口西
    北往東南方向開始逆向，嗣後違規跨越崇學路往崇善路口前
    方之雙白實線，再一路逆向行駛於崇學路東南往西北方向內
    側車道，原告上開行為，業已違反上開規定，至為明確。
  ㈢次按道路交通管理處罰條例第7條之1規定：「對於違反本條
    例之行為者，民眾得敘明違規事實或檢具違規證據資料，向
    公路主管或警察機關檢舉，經查證屬實者，應即舉發。但行
    為終了日起逾7日之檢舉，不予舉發。」。違反道路交通管
    理事件統一裁罰基準及處理細則（下稱處理細則）第22條第
    1項亦明定：「公路主管或警察機關受理民眾檢舉違反道路
    交通管理事件，應派員查證，經查證屬實者，應予舉發，並
    將處理情形回復檢舉人。」。上開條例規定，觀其立法理由
    為：「因警力有限及部分民眾取巧違規成性，為交通秩序混
    亂原因之一，如能藉民眾利用適當管道檢舉交通違規，除可
    彌補警力不足外，亦將產生嚇阻效果」可知，上開規定係為
    因應現代交通快捷、頻繁之特性，致交通狀況變化無窮，而
    警力執法資源有限，爰立法允許民眾檢舉交通違規，此無非
    基於鼓勵社會公民自覺意識之目的，以民力輔助警力之不足
    ，且與其他攸關社會公益之立法相仿，例如民眾檢舉違章建
    築、空氣污染、食品衛生等，不勝枚舉。而104年8月15日修
    正施行之同細則第10條第2項規定，則將查獲之違反道路交
    通管理事件類型劃分為5種如下：1、當場舉發：違反本條例
    行為經攔停之舉發。2、逕行舉發：依本條例第7條之2規定
    之舉發。3、職權舉發：依第6條第2項規定之舉發。4、肇事
    舉發：發生道路交通事故，肇事原因或肇事責任不明，經分
    析研判或鑑定後，確認有違反本條例行為之舉發。5、民眾
    檢舉舉發：就民眾依本條例第7條之1規定檢舉違反本條例之
    行為，經查證屬實之舉發。其立法理由為：「一、新增第2
    項。二、本條例第92條第4項規定，本條例之罰鍰基準、舉
    發或輕微違規勸導等事項之處理細則，由交通部會同內政部
    定之。惟現行本細則並無對職權舉發、肇事舉發、民眾檢舉
    舉發等舉發方式之規定，致部分行政法院法官認為違反處罰
    條例之舉發方式僅有當場舉發與逕行舉發2類，對於其他舉
    發方式（如交通事故經分析研判或鑑定後發現違規）之舉發
    以程序不完備為由撤銷免罰。三、為使公路主管及警察機關
    對違反本條例行為稽查時，其舉發方式及法令依據能更趨周
    延，爰於本細則明定各種舉發方式及法令依據，俾使公路主
    管機關及警察機關執行舉發時能明確遵循。……。」，上開增
    訂理由，係為使違反本條例行為稽查時之舉發方式及法令依
    據能更趨周延，爰可知依本條例第7條之2規定之舉發為逕行
    舉發；而依本條例第7條之1規定，就民眾檢舉違反本條例之
    行為，經查證屬實之舉發，為民眾檢舉舉發。即民眾檢舉證
    據資料（含科學儀器採證），經查證違規行為屬實即可舉發
    。本件依檢舉人檢附之錄影採證畫面所示，已清楚顯示違規
    車輛之車牌號碼、車型、車體顏色及違規時、地，而觀諸其
    顯示之場景、光影、色澤等，均屬自然呈現，並非人為造作
    而係直接拍攝所得，難認有何造假之情事，且由該等採證畫
    面之事證，已資認定原告駕駛系爭車輛確有上開違規事實，
    揆諸上開規定，員警自得據以舉發。又查本件違規案之違規
    時間為109年4月25日，經被告調閱舉發單位「臺南市政府警
    察局交通檢舉案件表」，民眾於同年月28日（109年4月28日
    ）檢舉，並未逾7日之檢舉期限，符合新修正道路交通管理
    處罰條例第7條之1但書規定，並無違誤。
  ㈣又按道路交通管理處罰條例第4條第2項規定：駕駛人駕駛車
    輛或行人在道路上，應遵守道路交通標誌、標線、號誌之指
    示、警告、禁制規定，並服從執行交通勤務之警察或依法令
    執行指揮交通及交通稽查任務人員之指揮；行政罰法第7條
    第1項及第10條復規定：「違反行政法上義務之行為非出於
    故意或過失者，不予處罰。」、「（第1項）對於違反行政
    法上義務事實之發生，依法有防止之義務，能防止而不防止
    者，與因積極行為發生事實者同。（第2項）因自己行為致
    有發生違反行政法上義務事實之危險者，負防止其發生之義
    務。」，則不論違規行為人係故意或過失而違反道路交通管
    理處罰條例行政法上義務之行為，均應予處罰。人民違反法
    律上之義務而應受行政罰之行為，法律無特別規定時，雖不
    以出於故意為必要，仍須以過失為其責任條件。但應受行政
    罰之行為，僅須違反禁止規定或作為義務，而不以發生損害
    或危險為其要件者，推定為有過失，於行為人不能舉證證明
    自己無過失時，即應受處罰（司法院大法官會議釋字第275
    號解釋可資參照）。觀諸上開規定及大法官解釋意旨可知，
    駕駛人駕駛車輛行駛道路，本應遵守標誌、標線及號誌之指
    示，以確保用路人之交通安全。本案系爭違規路段，地面劃
    設之雙黃實線清晰可辨，依原告係合法考領有普通小型車駕
    駛執照之駕駛人，對於上開道路主管機關劃設之雙黃實線，
    即表彰駕駛人須依指示之方向行駛規定，自難諉為不知。原
    告逆向行駛行為，顯已欠缺普通車輛駕駛人主觀上應擔負遵
    守道路交通法規，以維護道路交通安全之義務認知，而具有
    可非難性及可歸責性。至原告訴稱民眾檢舉照片，明顯未顯
    示時間及地點，請法官傳證人（檢舉民眾）到庭說明，舉證
    如何證明違規時間為109年4月25日以及民眾檢舉之照片，均
    無系爭車輛一節，經查舉發單位上開提供之民眾檢舉錄影採
    證畫面，清楚顯示檢舉鏡頭畫面分別切割為左側車頭前鏡頭
    及右側車尾後鏡頭，2鏡頭畫面之時間則共同顯示在右側車
    尾鏡頭之右上角；又上開右側車尾後鏡頭畫面亦記錄原告逆
    向違規行駛之時間為109年4月25日10分45秒至同時分50秒、
    違規地點為臺南市○區○○路000號（ＯＯ國小）前之崇學路東南
    往西北方向內側車道，以及違規車輛之車牌號碼為「OOOOOO
    O」。基上，舉發單位以原告逆向行駛之違規事證明確，依
    法取締告發，並無違誤。原告所訴，並無理由，核不足採。
　㈤末按行政罰法第24條第1項規定：「一行為違反數個行政法上
    義務規定而應處罰鍰者，依法定罰鍰額最高之規定裁處。但
    裁處之額度，不得低於各該規定之罰鍰最低額。」，本案舉
    發單位原舉發原告駕駛系爭車輛有未依標線指示（跨越雙白
    實線）駛入來車道之違反首揭道路交通管理處罰條例第48條
    第1項第2款及第45條第1項第3款規定行為，經被告認原告上
    開二行為應可視為一行為，爰以109年7月7日南市交裁字第O
    OOOOOOOOO號函通知原告依上開行政罰法規定從一重裁罰如
    首揭說明，併此敘明。
　㈥被告並聲明：原告之訴駁回，訴訟費用由原告負擔。
五、本件事實概要欄所載之事實，除後列爭點外，業經兩造各自
    陳述在卷，兩造並分別提出如附表所示之證據。本件爭點厥
    為：原告駕駛系爭汽車是否有「不依規定駛入來車道」之違
    規行為？
六、本院之判斷：
　㈠應適用法令：
　⒈道路交通管理處罰條例：
　　⑴第7條之1：對於違反本條例之行為者，民眾得敘明違規事
      實或檢具違規證據資料，向公路主管或警察機關檢舉，經
      查證屬實者，應即舉發。但行為終了日起逾7日之檢舉，
      不予舉發。
　　⑵第45條第1項第3款：汽車駕駛人，爭道行駛有下列情形之
      一者，處600元以上1,800元以下罰鍰：…三、不依規定駛
      入來車道。
　　⑶第48條第1項第2款：汽車駕駛人轉彎或變換車道時，有下
      列情形之一者，處600元以上1,800元以下罰鍰：…二、不
      依標誌、標線、號誌指示。
　　⑷第63條第1項第1款：汽車駕駛人有下列各款所列條款之一
      者，除依原條款處罰鍰外，並予記點：一、有…第45條…情
      形之一者，各記違規點數1點。
　⒉道路交通安全規則第98條第1項：汽車在同向二車道以上之道
    路（車道數計算，不含車種專用車道、機車優先道及慢車道
    ），除應依標誌或標線之指示行駛外…。
　⒊道路交通標誌標線號誌設置規則：
　　⑴第149條第1項第7、8款：標線依其型態原則上分類如下：
      一、線條  以實線或虛線標繪於路面或緣石上，用以管制
      交通者，原則上區分如下：㈦雙白實線  設於路段中，用
      以分隔同向車道，並禁止變換車道。㈧雙黃實線  設於路
      段中，用以分隔對向車道，並雙向禁止超車、跨越或迴轉
      。
　　⑵第165條第1、2項：（第1項）分向限制線，用以劃分路面
      成雙向車道，禁止車輛跨越行駛，並不得迴轉。（第2項
      ）本標線為雙黃實線，線寬及間隔均為10公分。除交岔路
      口或允許車輛迴轉路段外，均整段劃設之。
　　⑶第167條第1、2項：（第1項）禁止變換車道線，用以禁止
      行車變換車道。設於交通特別繁雜而同向具有多車道之橋
      樑、隧道、彎道、坡道、接近交岔路口或其他認為有必要
      之路段，並得於禁止變換車道處之起點路面，標繪黃色「
      禁止變換車道」標字。（第2項）本標線分雙邊禁止變換
      車道線及單邊禁止變換車道線兩種。雙邊禁止變換車道線
      ，為雙白實線，其線型尺寸與分向限制線同；單邊禁止變
      換車道線，為白實線配合白虛線，虛線與實線間隔10公分
      ，在實線一面之車輛禁止變換車道，在虛線一面之車輛允
      許變換車道。連續禁止變換車道路段，其間隔不足120公
      尺者，得視需要啣接設置之。
　⒋違反道路交通管理事件統一裁罰基準及處理細則第22條第1、
    2項：（第1項）公路主管或警察機關機關處理民眾檢舉違反
    道路交通管理事件，應派員查證，經查證屬實者，應予舉發
    ，並將處理情形回復檢舉人。（第2項）前項檢舉違規證據
    係以科學儀器取得，足資認定違規事實者，得逕行舉發之。
　⒌行政罰法第24條第1項：一行為違反數個行政法上義務規定而
    應處罰鍰者，依法定罰鍰額最高之規定裁處。但裁處之額度
    ，不得低於各該規定之罰鍰最低額。
　㈡依道路交通管理處罰條例第7條之1、違反道路交通管理事件
    統一裁罰基準及處理細則第22條第1項、第2項之規定，係規
    定民眾檢舉舉發之舉發程序，該規範立法之初，係考量警力
    有限及民眾取巧違規成性，為交通秩序混亂原因之一，一般
    民眾如能利用適當管道檢舉交通違規，除可彌補警力之不足
    外，亦將產生極大之嚇阻效果，以達到維護道路交通安全之
    行政目的；然現行規定為避免檢舉人刻意鑽營法律文字，造
    成法條之目的逸失，甚至衍生社會、鄰里之不安與不和諧，
    同時保障法條原立法精神目的在維護交通、保障安全，故針
    對舉發部分，增訂（7日）期限之規定，而強化社會秩序之
    安定性。是一般民眾見有違規事件，皆可於行為終了日起7
    日內敘明違規事實或檢具違規證據資料，向公路主管或警察
    機關檢舉，經查證屬實者，應即舉發之。查檢舉人對本件原
    告於109年4月25日之違規行為，於109年4月28日提供科學儀
    器取得之錄影證據資料，向警察機關檢舉，經舉發機關查證
    屬實而予舉發等情，此有違反道路交通管理事件裁決重新審
    查紀錄表、舉發單位109年6月2日南市警交字第SK0000000號
    舉發通知單及臺南市政府交通檢舉信箱案件表影本（本院卷
    第53至56、67、81頁）在卷為證，本件舉發程序於法並無不
    合。
　㈢又被告機關認定原告於109年4月25日10時45分許，駕駛系爭
    汽車行經臺南市○區○○路000號前，有「未依標線指示駛入來
    車道」之違規行為，提出臺南市政府警察局第一分局109年7
    月6日、8月21日南市警一交字第OOOOOOOOOO號及第00000000
    00號函檢附舉發單位員警舉發交通違規申訴案件答辯書及臺
    南市政府交通檢舉信箱案件表影本各1份、民眾檢舉信箱案
    件擷圖黏貼表、民眾檢舉錄影採證光碟1片（經本院依職權
    檢視光碟內容，該影片內容中原告之違規狀態均與影片擷圖
    相同）及影片擷圖9幀為證（本院卷第73至93頁）。經本院
    檢視上開影片擷圖內容，係由檢舉民眾車輛上之行車紀錄器
    所拍攝，畫面左側為車前鏡頭畫面，右側為車後鏡頭畫面，
    此時畫面時間為109年4月25日10時45分44至48秒間（下僅略
    記載分、秒數），檢舉民眾車輛正行駛於臺南市東區崇學路
    與崇善路路口處，並沿崇學路東北往西南車道（即往崇明路
    方向）往前行駛，而崇學路該路段中央係繪設有雙黃實線之
    分向限制線以分隔雙向車道，禁止車輛跨越行駛，並不得迴
    轉，且同向車道上亦繪設有雙白實線之禁止變換車道線。而
    此時即可見檢舉民眾正前方遠處有一部白色自用小客車（即
    系爭汽車）一路逆向行駛於檢舉民眾之車道上，先逆向跨越
    雙白實線，並打算要逆向斜切及跨越雙黃實線至對向車道上
    （如本院卷第85至92頁照片），照片時間45分48秒兩車交會
    時，此時清楚可見到系爭汽車車號為「OOOOOOO」號。照片
    時間45分49秒時，檢舉民眾超越系爭汽車，此時畫面右側之
    車後鏡頭拍攝到系爭汽車跨越黃線之畫面。（如本院卷第93
    頁照片）。是以，就上開照片內容可清楚認定原告本件之逆
    向斜貼多車道行駛之駕駛行為中，分別有於繪設有崇學路之
    道路中央繪設有雙黃實線分向限制線之路段處逆向行駛，而
    有道路交通管理處罰條例第45條第1項第3款之「未依標線指
    示駛入來車道」之違規行為，以及在繪有雙白實線禁止變換
    車道線之路段變換車道，而有違反道路交通管理處罰條例第
    48條第1項第2款之「不依標線指示變換車道」之違規行為無
    誤。又駕駛小型車違反道路交通管理處罰條例第45條第1項
    第3款之「未依標線指示駛入來車道」及第1項第3款之「未
    依標線指示駛入來車道」之違規行為，依照違反道路交通管
    理事件統一裁罰基準表之規定，前者係處「罰鍰900元，併
    計違規點數1點」，後者係處「罰鍰600元，併計違規點數1
    點」，被告機關遂依行政罰法第24條第1項之規定，本件以
    一行為違反數個行政法上義務規定而應處罰鍰者，依法定罰
    鍰額最高額即「罰鍰900元，併計違規點數1點」之罰則裁罰
    原告，認事用法並無違誤。
  ㈣至於原告以舉發單位提供之違規通知單及民眾檢舉照片，明
    顯未顯示時間及地點，以及民眾檢舉之照片，均無系爭車輛
    云云申辯，並提出本院卷第21至25頁之照片為證。查原告提
    出之照片畫面確實較小，且非彩色，畫質的確無法辨識照片
    內容，此乃被告機關函覆原告時，未提供較為清晰之照片予
    原告，其行政行為稍有瑕疵。然本案既經被告機關檢附民眾
    檢舉錄影採證光碟1片及A4大小之影片擷圖9幀到院，且經本
    院仔細審視民眾檢舉之違規內容，查證屬實已如前述，是舉
    發單位及被告機關認定本件原告有未依標線指示駛入來車道
    之違規行為並無違誤，故原告辯稱被告機關提出之證據無法
    辨識時間、地點及違規車號，而有舉證不足云云，難認有理
    由。
　㈤綜上所述，原告於109年4月25日10時45分許，駕駛系爭汽車
    行經臺南市○區○○路000號前，確有「未依標線指示（跨越雙
    白實線）駛入來車道」之違規行為，被告依道路交通管理處
    罰條例第45條第1項第3款及第63條第1項第1款規定，裁處罰
    鍰900元，並記違規點數1點，揆諸首揭規定，原處分並無違
    誤，原告訴請撤銷為無理由，應予駁回。
七、本件第一審裁判費為300元，應由原告負擔，爰確定第一審
    訴訟費用額如主文第2項所示。本件判決基礎已經明確，兩
    造其餘之攻擊防禦方法及訴訟資料經本院審酌後，核與判決
    結果不生影響，無一一論述之必要，至於原告請求傳檢舉人
    到庭作證，本院認上開證據已明，顯無必要，併此說明。　
據上論結，本件原告之訴為無理由，依行政訴訟法第237條之8第
1項、第98條第1項前段，判決如主文。
中　　華　　民　　國　　110 　年　　5 　　月　　27　　日
　　　　　　　　　行政訴訟庭　法　官　侯明正
上為正本係照原本作成。
如不服本判決，應於判決送達後20日內，向本院提出上訴狀並表
明上訴理由（原判決所違背之法令及其具體內容或依訴訟資料可
認為原判決有違背法令之具體事實），其未載明上訴理由者，應
於提出上訴後20日內向本院補提理由書（上訴狀及上訴理由書均
須按他造人數附繕本，如未按期補提上訴理由書，則逕予駁回上
訴），並應繳納上訴裁判費新臺幣750元。
中　　華　　民　　國　　110 　年　　5　 　月　　27　　日
　　　　　　　　　　　　　　　書記官　陳世明

證據清單：
一、原告提出：   原證1 被告109年7月7日南市交裁字第OOOOOOOOOO號函 17-19頁 原證2 黑白違規採證照片 21-25頁 原證3 被告109年7月23日南市交裁字第78-SK0000000號裁決書 27頁 原證4 舉發單位109年6月2日南市警交字第SK0000000號舉發通知單 29頁 二、被告提出：   被證1 被告110年1月5日南市交裁字第OOOOOOOOOO號函 51頁 被證2 違反道路交通管理事件裁決重新審查紀錄表 53-56頁 被證3 舉發單位109年6月2日南市警交字第SK0000000號舉發通知單及送達證書 67-68頁 被證4 被告109年7月23日南市交裁字第78-SK0000000號裁決書及送達證書（含歸責駕駛人申請書） 69-72頁 被證5 臺南市政府警察局第一分局109年7月6日、8月21日南市警一交字第OOOOOOOOOO號及第0000000000號函檢附舉發單位員警舉發交通違規申訴案件答辯書及臺南市政府交通檢舉信箱案件表影本各1份、民眾檢舉錄影採證光碟1片 73-93頁 被證6 汽車駕駛人基本資料1份 95頁 被證7 臺南市政府交通局109年7月7日南市交裁字第OOOOOOOOOO號函及送達證書影本（含原告109年6月9日陳述單） 97-104頁